【裁判字號】    98,消債更,672
【裁判日期】    981203
【裁判案由】    更生事件
【裁判全文】
臺灣板橋地方法院民事裁定           98年度消債更字第672號
聲  請  人  甲○○
上列當事人聲請消費者債務清理事件，本院裁定如下：
    主  文
聲請人甲○○自中華民國九十八年十二月三日下午四時起開始更
生程序。
本件得由司法事務官進行更生程序。
    理  由
一、按法院開始更生程序之裁定，應載明其年、月、日、時，並
    即時發生效力；又法院裁定開始更生或清算程序後，得命司
    法事務官進行更生或清算程序，消費者債務清理條例第45條
    第1 項、第16條第1 項前段分別定有明文。
二、本件聲請人主張：其因負債信用卡等債務合計新台幣（下同
    ）3,583,080元，有不能清償之情事，曾於民國95年6月間提
    出債權人清冊，以書面向最大債權金融機構三信商業銀行股
    份有限公司請求共同協商債務清償方案，每月償還29,859元
    年利率百分之4分120期償還，聲請人均有按時履行，惟至97
    年7月間聲請人遭人詐騙1,225,000元，又於98年4月因非自
    願性失業公司裁員，至98年5月起因無工作所得，故於98年7
    月不得已而毀諾，目前靠政府補助失業救濟金生活，有不可
    歸責於己之事由，爰請求裁定准予更生等語。
三、經查聲請人主張之事實，業據提出台灣宜蘭地方法院98年度
    易字第54號刑事判決書、非自願性離職證明書、全國財產總
    歸戶財產查詢清單、聯徵中心債權人清冊、財產財產狀況說
    明書、前置協商機制協議書、聲請人薪資轉帳安泰銀行、台
    灣銀行存摺證明、前置協商毀諾通知書、戶籍謄本、水電費
    繳納收據、財政部台灣省北區國稅局96年度及97年度綜合所
    得各類所得資料清單等影本為證，經核與其所述相符，聲請
    人目前以每月26,340元失業給付維生，而其負債尚有2,175,
    673元，堪認已顯無清償之可能，並具備不可歸責於己之事
    由。
四、綜上所述，本件聲請人為一般消費者，並未從事營業活動。
    其有無法清償債務之虞情事，無法依協議履行亦不可歸責於
    聲請人，又所負無擔保或無優先權之債務，並未逾1,200萬
    元，且未經法院裁定開始清算程序或宣告破產，復查無消費
    者債務清理條例第6條第3項、第8條或第46條各款所定駁回
    更生聲請之事由存在，則聲請人聲請更生，應屬有據，自應
    准許。
五、依消費者債務清理條例第11條第1項、第45條第1項、第16條
    第1項，裁定如主文。
中    華    民    國    98    年    12    月     3    日
                  民事第一庭    法  官  黎文德
上為正本係照原本作成
本件不得抗告
本裁定已於98年12月3日下午4時公告。
中    華    民    國    98    年    12    月     3    日
                                書記官  趙彬

司法院資訊處製作；財團法人民間司法改革基金會備份。
